臺北高等行政法院裁定
111年度交上字第42號
上  訴  人  郭俊哲                                      
被 上訴 人  新北市政府交通事件裁決處
代  表  人  李忠台（處長）
上列當事人間交通裁決事件，上訴人對於中華民國110年12月28
日臺灣新北地方法院110年度交字第625號行政訴訟判決，提起上
訴，本院裁定如下：
　　主  文
一、上訴駁回。
二、上訴審訴訟費用新臺幣750元由上訴人負擔。
　　理  由
一、對於交通裁決事件之判決提起上訴，必須以其違背法令為理
    由，否則不得為之，且應於上訴理由中表明原判決所違背之
    法令及其具體內容之事由，或表明依訴訟資料可認為原判決
    有違背法令之具體事實的事由，這參酌行政訴訟法第237條
    之9第2項準用同法第235條第2項，及同法第236條之1規定就
    可明瞭。再者，依行政訴訟法第237條之9第2項準用第236條
    之2第3項、第243條第1項規定，以交通裁決事件原判決有不
    適用法規或適用不當為其違背法令之理由時，其上訴狀或理
    由書應表明原判決所違背之法令及其具體內容；若是成文法
    以外的法則，則應揭示該法則之旨趣，如為司法院解釋，就
    應揭示該解釋之字號或其內容。如以行政訴訟法第237條之9
    第2項準用第236條之2第3項、第243條第2項所列各款當然違
    背法令為理由者，上訴狀或理由書內則應揭示合於該條項各
    款之事實。是故，對於地方法院行政訴訟庭交通裁決事件之
    判決上訴，其上訴狀或理由書內如果未依前述方法表明上訴
    理由者，就不能認為已對交通裁決事件判決之違背法令有具
    體的指摘，其上訴就屬不合法，應以裁定駁回之。
二、本件交通裁決事件的訴訟緣由，起因於上訴人駕駛所有之車
    牌號碼000-0000號自用小客車（下稱「系爭汽車」）於民國
    110年4月3日17時40分、同日17時45分，先後於新北市三重
    區自強路1段125號、同路段127號，因有「併排臨時停車」
    違規行為，而由民眾於110年4月3日檢具違規資料向警察機
    關提出檢舉，經新北市政府警察局三重分局查證構成2次違
    規屬實，於110年4月23日分別填製新北市警交大字第CN2817
    121號、第CN2817235號舉發違反道路交通管理事件通知單予
    以舉發，記載應到案日期為110年6月7日前，並移送被上訴
    人處理。上訴人於110年5月6日提出申訴（自承其為本件駕
    駛人），嗣經被上訴人調查認定上訴人有上開2次違規事實
    ，乃依道路交通管理處罰條例（下稱「道交處罰條例」）第
    55條第1項第4款規定，以110年8月4日新北裁催字第48-CN28
    17121號、第48-CN2817235號裁決書（下合稱「原處分」）
    ，就上述2併排臨時停車之違規行為，分別裁處罰鍰新臺幣
    （下同）600元。上訴人不服，提起行政訴訟，經臺灣新北
    地方法院（下稱「原審法院」）以110年度交字第625號行政
    訴訟判決（下稱「原判決」）駁回上訴人之訴。上訴人仍有
    不服，於是提起本件上訴。
三、上訴意旨略以： （一）系爭事件當時上訴人於系爭汽車車
    內保持立即行駛之狀態，且由檢舉影片可證上訴人於5分鐘
    左右時間有移動數公尺距離，並非處於停滯狀態，原判決與
    影像證據不相符，不符論理與經驗法則，又原判決稱外側車
    道因系爭汽車併排臨時停車，提升當時該路段交通紊亂與通
    行危險，惟檢舉影片中未有任何道路現場因系爭汽車導致路
    段明顯紊亂及通行危險之記錄，其判斷也與經驗及論理法則
    違背。（二）原判決認定上訴人有數次違規臨時停車行為，
    或得為連續舉發，而不得類推適用道交處罰條例第85條之1
    第2項第1款之規定，僅承審法官個人見解，非依法律明文、
    判例或司法院大法官解釋等為基礎，欠缺合於法理及論理之
    理由，有不適用行政罰法第4條規定之違背法令。（三）司
    法院釋字第511號解釋，未就「違反道路交通管理事件統一
    裁罰基準表」有關汽車駕駛人違反道交處罰條例第55條第1
    項第4款規定，一律裁處最高600元金額，是否逾越母法授權
    ，作成相關解釋，原判決卻援引該號解釋，顯有不當適用該
    解釋之違背法令情事等語。
四、惟查，原判決已敘明：（一）由違規擷取照片觀之，民眾檢
    舉錄影畫面時間【2021/04/03 17:40:52~17:40:53】，檢舉
    人機車行駛於系爭汽車之後方，往系爭汽車車尾及左側行駛
    之過程，可見系爭汽車（其右側停車格內停放有其他車輛）
    除顯示車尾雙邊燈光外，其前方另停放有一輛貨車，依該貨
    車之車輪駛壓路面「慢」標字之範圍即知該貨車並無行駛移
    動之跡象，而系爭汽車則持續保持與前方該貨車之固定距離
    ，亦無行駛移動之跡象，觀諸檢舉人機車逐步接近系爭汽車
    後側而攝錄系爭汽車與周遭景物（角度變化）之過程，可知
    系爭汽車與左側車道線及右側停放車輛始終保持固定之相對
    位置，另畫面時間【2021/04/03 17:45:03~17:45:05】檢舉
    人機車行駛於系爭汽車之後方，往系爭汽車車尾及左側行駛
    之過程，可見系爭汽車（於17:40:53後之不詳時間，自新北
    市三重區自強路1段125號前移動至同路段127號前）除已熄
    滅車尾雙邊燈光外，其前方另停放有一輛計程車，且觀諸檢
    舉人機車逐步接近系爭汽車後側而攝錄系爭汽車與周遭景物
    （角度變化）之過程，足知系爭汽車車輪所駛壓路面「慢」
    標字之範圍不變、與左側車道線及右側停放車輛始終保持固
    定之相對位置等情，足認系爭汽車於2021/04/03 17:40:52~
    17:40:53確已停置在新北市三重區自強路1段125號前，並於
    17:40:53後之不詳時間往前移動後，再於2021/04/03 17:45
    :03~17:45:05間亦確已停置在同路段127號前。據此，被上
    訴人認定系爭汽車確有二次「併排臨時停車」之違規事實，
    原處分裁罰上訴人於法有據。（二）上訴人駕駛系爭汽車於
    不同時間停置三重區自強路1段125號、127號二地，縱使僅
    間隔數公尺之距離，既經上訴人另行起意於停置狀態起駛後
    ，復再起意停駛留置異地，即應認屬於數行為，依行政罰法
    第25條規定，被上訴人自得另予裁罰。（三）依道交處罰條
    例第92條第4項所授權交通部會同內政部訂定「違反道路交
    通管理事件統一裁罰基準及處理細則」及其附件「違反道路
    交通管理事件統一裁罰基準表」，用以維持裁罰之統一性與
    全國因違反道路交通管理事件受處罰民眾之公平，不因裁決
    人員不同，而生偏頗，寓有避免各監理機關於相同事件恣意
    為不同裁罰之功能，並非法所不許，於憲法上保障人民基本
    權之意旨並無牴觸（司法院釋字第511號解釋意旨參照），
    並無違反法律保留原則。依本件違規行為時點之違反道路交
    通管理事件統一裁罰基準表記載，汽車駕駛人違反道交處罰
    條例第55條第1項第4款規定（併排臨時停車），於期限內繳
    納或到案聽候裁決者，應處罰鍰600元。核此規定，是基於
    母法授權而訂定，且就違反道路交通管理事件統一裁罰基準
    及處理細則附件所示統一裁罰基準表中有關道交處罰條例第
    55條第1項第4款之裁罰基準內容，並未牴觸母法，是被上訴
    人自應依此基準而為裁罰。本院經核前載上訴理由，僅重述
    上訴人對原處分種種不服，並以其主觀之見解，就原審取捨
    證據、認定事實之職權行使，指摘其為不當；或就原判決已
    為論斷，仍執陳詞而為爭議，而非具體說明原判決究竟有何
    判決不備理由或理由矛盾情形，或有何其他不適用法規或適
    用法規不當之情事，並揭示該法規之條項或其內容，及合於
    行政訴訟法第237條之9第2項準用第236條之2第3項、第243
    條第2項所列各款之事實，難認對該判決之如何違背法令已
    有具體之指摘，依首開規定及說明，應認其上訴為不合法，
    應予裁定駁回。
五、結論，本件上訴不合法，裁定如主文。 　　
中　　華　　民　　國　　111 　年　　4 　　月　　29　　日
   　　　　　　　   臺北高等行政法院第七庭
                              審判長法  官　 許麗華
                          　　      法  官　 郭淑珍
                             　　　 法  官   梁哲瑋
上為正本係照原本作成。
不得抗告。
中　　華　　民　　國　　111 　年　　5 　　月　　4 　　日
                                    書記官   朱倩儀